臺灣高等法院民事裁定
109年度聲字第648號
聲  請  人  謝佩瑾  

上列聲請人因與相對人余建瑋間請求侵權行為損害賠償等事件（
本院107年度上字第1537號），聲請交付法庭錄音光碟，本院裁
定如下：
    主  文
一、准予交付聲請人本院107年度上字第1537號侵權行為損害賠
    償事件如附表所示期日之法庭錄音光碟。
二、其餘聲請駁回。
三、聲請人就第一項所示錄音光碟內容，不得散布、公開播送，
    或為非正當目的使用。
四、聲請費用由聲請人負擔。
    理  由
一、按當事人及依法得聲請閱覽卷宗之人，因主張或維護其法律
    上利益，得於開庭翌日起至裁判確定後6個月內，繳納費用
    聲請法院許可交付法庭錄音內容。當事人及依法得聲請閱覽
    卷宗之人，因主張或維護其法律上利益，聲請交付法庭錄音
    內容時，應敘明理由，由法院為許可與否之裁定。法院受理
    前項聲請，如認符合聲請人要件，並在聲請期間內提出，且
    就所主張或維護法律上之利益已敘明者，除法令另有排除規
    定外，應予許可，法院組織法第90條之1第1項、法庭錄音錄
    影及其利用保存辦法第8條第1、2項分別定有明文。又持有
    法庭錄音內容之人，就取得之錄音內容，不得散布、公開播
    送，或為非正當目的使用，亦為法院組織法第90條之4第1項
    所明定。
二、聲請意旨略以：伊與相對人間本院107年度上字第1537號侵
    權行為損害賠償事件，本院維持地院不公判決，未還伊公道
    ，鑑定意見亦無中生有，爰聲請交付如附表所示各次開庭及
    民國109年7月22日開庭之法庭錄音光碟等語。
三、查聲請人為本院107年度上字第1537號侵權行為損害賠償事
    件之當事人，為依法得聲請閱覽卷宗之人，且係在本院109
    年12月8日判決後即提出本件聲請，復已敘明聲請交付法庭
    錄音以維護其法律上利益之理由，依上開說明，其聲請交付
    如附表所示各次期日之法庭錄音光碟，核無不合，應予准許
    。惟依前揭規定，聲請人就取得之法庭錄音光碟內容，不得
    散布、公開播送，或為非正當目的使用，爰併予裁示如主文
    第3項所示，以促其注意遵守。
四、至聲請人另聲請交付109年7月22日之開庭錄音光碟部分，經
    查本院前雖曾定於109年7月22日行準備程序並訊問鑑定人，
    然因鑑定人當日無法到庭，已改至109年7月29日開庭，而取
    消109年7月22日庭期，並已通知兩造上情（見本院107年度
    上字第1537號卷一第471、477、487、489頁），自無109年7
    月22日開庭錄音光碟存在。是聲請人此部分聲請無從准許，
    爰裁定如主文第2項。　　
五、據上論結，本件聲請為一部有理由，一部無理由，爰裁定如
    主文。
中　　華　　民　　國　　109 　年　　12　　月　　15　　日
                  民事第六庭
                      審判長法  官  陶亞琴
　　　　　　　　　　　      法  官  陳賢德
                            法  官  陳蒨儀
正本係照原本作成。
如不服本裁定，應於收受送達後10日內向本院提出抗告狀，並應
繳納抗告費新臺幣１千元。
中　　華　　民　　國　　109 　年　　12　　月　　16　　日
   　　　　　　　　　　　　 書記官　葉國乾　
　　　　　　　　
　　　　　　　　　　　　　
　　　　　　　　　
　　　　　　　　　　　　　
附表
編號 開庭日期 備註 1 108年1月25日 (聲請狀誤載為108年2月25日) 準備程序期日 2 108年3月13日  3 109年4月10日  4 109年5月8日  5 109年6月10日  6 109年7月29日  7 109年8月26日  8 109年10月7日  9 109年10月30日  10 109年11月17日 言詞辯論期日